【裁判字號】    99,抗,963
【裁判日期】    990713
【裁判案由】    返還價金
【裁判全文】
臺灣高等法院民事裁定                   99年度抗字第963號
抗  告  人  乙○○
上列抗告人因與相對人甲○○間返還價金事件，對於中華民國
99年5月24日98年度訴字第2115號裁定提起抗告，本院裁定如下
：
    主      文
抗告駁回。
抗告費用由抗告人負擔。
    理      由
一、抗告意旨略以：伊於提起上訴時，並未委任李可文律師為二
    審之訴訟代理人，而係委任其他律師為之，提起上訴時亦未
    提出委任狀，難認伊有委任律師為二審訴訟代理人之情事，
    原法院自應定期間命伊補繳裁判費，不得逕為上訴駁回。況
    民事訴訟法施行法第9條之立法真意，在於避免當事人故意
    拖延訴訟而定，而伊並無意圖拖延訴訟之舉，是原法院遽以
    伊已委有律師為訴訟代理人為由，而駁回伊之上訴，於法未
    合，爰提起抗告，求為廢棄原裁定等語。
二、按提起民事第二審上訴，應依民事訴訟法第77條之16第1項
    、第77條之13規定繳納裁判費，並應以上訴狀表明對於第一
    審判決不服之程度，及應如何廢棄或變更之聲明，及上訴理
    由，此乃法定必備之程式。次按上訴不合程式或有其他不合
    法之情形而可以補正者，原第一審法院應定期間命其補正，
    如不於期間內補正，應以裁定駁回之；上訴人有律師為訴訟
    代理人，或依書狀上之記載可認其明知上訴要件有欠缺者，
    法院得不行民事訴訟法第442條第2項及第444條第1項但書之
    程序；民事訴訟法第442條第2項、同法施行法第9條分別定
    有明文。是於上訴人有委任律師為訴訟代理人之情形，第一
    審法院得不行上開補正程序，逕行駁回上訴。
三、經查，抗告人於原審提起本件訴訟時，即委任李可文律師為
    第一審之訴訟代理人，並有捨棄、認諾、撤回、和解、提起
    反訴、上訴或再審之訴及選任代理人之權限，有委任狀附卷
    可稽（見原法院卷第4頁），從而，李可文律師於收受原審
    判決後，依據第一審之委任範圍即有權限為抗告人提起上訴
    ，毋須另提出委任狀，是抗告人提出之聲明上訴狀縱僅有訴
    訟代理人之簽章，並未提出委任狀，亦屬符合上訴之要件。
    惟抗告人之訴訟代理人於民國（下同）99年4月29日收受原
    法院98年度訴字第2115號判決，有送達證書在卷可考（見原
    法院卷第96頁），然抗告人迄上訴期間即將屆滿之同年5月
    17日始提起上訴，其聲明上訴狀僅表明：「不服原法院98年
    度訴字第2115號判決，特於法定期間內提起上訴，除另狀補
    提理由外，謹先聲明如上。」（見原法院卷第99頁），並未
    提出上訴聲明及上訴理由，且未繳納第二審裁判費，而本件
    訴訟標的金額復可確定，則依聲明上訴狀上之記載可認抗告
    人及其訴訟代理人明知上訴要件有欠缺，揆諸前開說明，原
    法院未令補正，逕行裁定駁回抗告人之上訴，核無不當。抗
    告意旨指摘原裁定不當，求予廢棄，為無理由，應予駁回。
據上論結，本件抗告為無理由，爰裁定如主文。
中    華    民    國    99    年    7     月    13    日
                    民事第三庭
                        審判長法  官  林敬修
                              法  官  吳青蓉
                              法  官  黃騰耀
正本係照原本作成。
不得再抗告。
中    華    民    國    99    年    7     月    14    日
                              書記官  潘大鵬

司法院資訊處製作；財團法人民間司法改革基金會備份。
